【裁判字號】    98,撤緩,50
【裁判日期】    980430
【裁判案由】    撤銷緩刑
【裁判全文】
臺灣桃園地方法院刑事裁定              98年度撤緩字第50號
聲  請  人  臺灣桃園地方法院檢察署檢察官
受  刑  人  甲○○
                      號
上列聲請人因受刑人槍砲彈藥刀械管制條例案件（臺灣苗栗地方
法院九十六年度訴字第二七五號），聲請撤銷緩刑之宣告（九十
八年度執聲字第六○二號、九十八年度執助字第六二○號），本
院裁定如下：
    主  文
聲請駁回。
    理  由
一、聲請意旨略以：受刑人甲○○前因犯槍砲彈藥刀械管制條例
    案件，經臺灣苗栗地方法院於民國九十六年七月十三日以九
    十六年度訴字第二七五號判決判處有期徒刑一年六月，緩刑
    三年，並於九十六年八月十五日確定在案，詎其於緩刑期內
    即九十七年二月間起（聲請書誤繕為九十七年七月十日）更
    犯妨害風化罪，經本院於九十七年十二月三十一日以九十七
    年度壢簡字第二九四九號判決判處有期徒刑四月，並於九十
    八年二月十六日確定在案，是受刑人於緩刑期間內再犯妨害
    風化罪，而受得易科罰金之有期徒刑宣告確定，足認受刑人
    並未改過遷善，且無從認原緩刑之宣告得收其預期效果，是
    本件受刑人顯非偶蹈法網或對其前所犯有所悔悟，自有執行
    刑罰之必要，已合於刑法第七十五條之一第一項第二款所定
    撤銷緩刑宣告之原因，爰依刑事訴訟法第四百七十六條之規
    定聲請撤銷緩刑之宣告等語。
二、按緩刑之宣告應撤銷者，由受刑人所在地或其最後住所地之
    地方法院檢察官聲請該法院裁定之，刑事訴訟法第四百七十
    六條定有明文。又考諸刑法第七十五條之一第一項之立法意
    旨略以：關於緩刑之撤銷，現行法第七十五條第一項固已設
    有兩款應撤銷緩刑之原因；至得撤銷緩刑之原因，則僅於保
    安處分章內第九十三條第三項與撤銷假釋合併加以規定，體
    例上不相連貫，實用上亦欠彈性。爰參酌德國及奧地利現行
    立法例增訂得撤銷之原因，其中現行關於緩刑前或緩刑期間
    故意犯他罪，而在緩刑期內受得易科罰金之有期徒刑之宣告
    者，列為應撤銷緩刑之事由，因認過於嚴苛，而排除第七十
    五條應撤銷緩刑之事由，移列至得撤銷緩刑事由，俾使「法
    官依被告再犯情節，而裁量是否撤銷先前緩刑之宣告」；其
    次，如有前開事由，但判決宣告拘役、罰金時，可見行為人
    仍未見悔悟，有列為得撤銷緩刑之事由，以資彈性適用，爰
    於第一項第一款、第二款增訂之。又本條採用裁量撤銷主義
    ，賦與法院撤銷與否之權限，特於第一項規定實質要件為「
    足認原宣告之緩刑難收其預期效果，而有執行刑罰之必要」
    ，供作審認之標準。亦即於上揭「得」撤銷緩刑之情形，法
    院應依職權本於合目的性之裁量，妥適審酌受刑人所犯前後
    數罪間，關於法益侵害之性質、再犯之原因、違反法規範之
    情節是否重大、被告主觀犯意所顯現之惡性及其反社會性等
    情，是否已使前案原為促使惡性輕微之被告或偶發犯、初犯
    改過自新而宣告之緩刑，已難收其預期之效果，而確有執行
    刑罰之必要，此與刑法第七十五條第一項所定二款要件有一
    具備，即毋庸再行審酌其他情狀，應逕予撤銷緩刑之情形不
    同。
三、經查：受刑人甲○○因違反槍砲彈藥刀械管制條例案件，經
    臺灣苗栗地方法院於九十六年七月十三日以九十六年度訴字
    第二七五號判決判處有期徒刑一年六月，緩刑三年，並於九
    十六年八月十五日確定（以下稱前案），又於九十七年二月
    間起至同年六月三十日止，及同年七月十日、同年七月十二
    日因犯妨害風化罪，由本院於九十七年十二月三十一日以九
    十七年度壢簡字第二九四九號判決判處有期徒刑四月，於九
    十八年二月十六日確定（以下稱後案）等情，此有上開判決
    二份及臺灣高等法院被告前案紀錄表一份在卷可稽，則受刑
    人有於「緩刑期內」因故意犯他罪，而在「緩刑期內」受「
    得易科罰金」之有期徒刑之宣告確定之情形，固堪以認定。
    惟依前開規定說明，可知緩刑期內因故意犯他罪，而在緩刑
    期內受得易科罰金之有期徒刑、拘役或罰金之宣告確定者，
    原則上不得撤銷緩刑，僅於例外情形，足認原宣告之緩刑難
    收其預期效果時，而有執行刑罰之必要者為限，始得依前開
    規定撤銷其所受之緩刑宣告，而聲請人聲請撤銷緩刑之際，
    除提出上揭二案之刑事判決外，僅單純記載受刑人所為合於
    刑法第七十五條之一第一項第二款所定撤銷緩刑宣告之原因
    等文字，並未於聲請書內詳細載明受刑人有何非予執行刑罰
    ，否則難收其預期效果之具體事實，並提出相關事證以資證
    實。又觀之受刑人所犯前後二案不僅犯罪型態不同，且所侵
    害之法益、對社會之危害程度，亦有相當差別，兩者間並無
    再犯原因之關連性，且受刑人前受緩刑宣告之槍砲彈藥刀械
    管制條例案件，因受刑人就其犯行坦承不諱，是前案法院顯
    有考量受刑人悔悟之意與犯後態度，而宣告緩刑以予其自新
    之機會，至受刑人於緩刑期間內所犯後案妨害風化案件，僅
    係妨害社會風氣，尚無發生實質之侵害，是尚難僅以受刑人
    後案經判處得易科罰金之有期徒刑確定，執此遽認受刑人無
    悔改之意且前案緩刑之宣告難收預期效果而有執行刑罰之必
    要，此外，依卷內資料所示，尚無事證足認受刑人有何前揭
    非予執行刑罰，否則難收其預期效果之情狀，故認本件聲請
    為無理由，應予駁回。
四、依刑事訴訟法第二百二十條，裁定如主文。
中    華    民    國    98    年    4     月    30    日
                      臺灣桃園地方法院刑事第四庭
                              法  官  陳可薇
以上正本證明與原本無異。
如不服本裁定，應於送達後五日內，以書狀敘明理由，向本院提
出抗告狀。
                              書記官  高  平
中    華    民    國    98    年    5     月    4     日


司法院資訊處製作；財團法人民間司法改革基金會備份。
